# 质量赔偿是否需要确认预计负债

提问人：liu42644268 时间：2021-07-09 17:46:09
销售合同中约定有三包质保协议，但是除了三包协议外还约定了按照单位不良件进行的定额赔偿。该等定额赔偿是否应当按照三包质保确认预计负债的数据基础计量其相关的现时义务确定预计负债？如确认预计负债，是否应当作为销售费用-质保费核算？还是应当作为赔偿金计入营业外支出？
向大家请教一下，谢谢。

回答人：chenyiwei
此问题需要对照《企业会计准则第 13 号——或有事项》规定的预计负债确认条件判断，包括：
1 、是否针对已确认销售收入的产品中的不良赔偿；
2 、合同约定的不良赔偿的数量计算基础与触发三包条款的情形是否一致；
3 、能否根据以往历史经验、同行业信息等，合理估计与截至期末已确认销售收入但尚在质保期内的商品相对应的很可能发生的不良品赔偿金额。
如果满足计提条件的，一般可以作为销售费用（也可以接受作为营业外支出，但不属于非经常性损益）。

提问人：liu42644268 时间：2021-07-20 10:14:48
谢谢陈版的指教，基于上述条件目前大致是这样的： 1 、是针对销售产品不良的赔偿； 2 、不良赔偿计算基础与三包条款一致（均以不良品为基础进行 1 ： 1 或按照数量乘以某一定额进行赔偿）； 3 、公司新成立无历史经验，但是存在行业相关不良平均水平信息，但是可能无法取得不良发生的时间分布。基于以上数据是否其实已经有可以简单估计的基础了呢？对于时间分布是否可以参照近似产品的返修时间概率来套用呢？

回答人：chenyiwei
可以这样考虑。当然还要根据实务数据来验证其可行性。